【裁判字號】    96,交聲,744
【裁判日期】    970107
【裁判案由】    聲明異議
【裁判全文】
臺灣高雄地方法院交通事件裁定         96年度交聲字第744號
原處分機關  高雄市政府
異  議  人  甲○○
上列受處分人因違反道路交通管理處罰條例案件，對於原處分機
關高雄市政府於民國96年8 月7 日所為之處分（原處分：高市府
交裁字第裁32-B00000000號），聲明異議，本院裁定如下：
    主  文
異議駁回。
    理  由
一、異議意旨略以：異議人甲○○於民國95年8 月19日晚上10時
    48分許，行經高雄市○○路與內惟路口時之號誌燈號是閃黃
    燈號，因值勤員警認定伊闖紅燈，當場產生爭議，伊因而拒
    簽交通違規舉發單，惟伊駕駛遵守交通規則，不輕易違反，
    原裁決處分對於違規事實、地點模糊不清，且伊於95年8 月
    19日違規爭議拒簽後，並未收到違規通知單，爰依法提起聲
    明異議等語。
二、按汽車駕駛人，行經有燈光號誌管制之交岔路口闖紅燈者，
    處新臺幣1,800 元以上5,400 元以下罰鍰，並記違規點數3
    點，道路交通管理處罰條例第53條第1 項、第63條第1 項第
    3 款分別載有明文。又當場舉發者，應填記駕駛人或行為人
    姓名、性別、出生年月日、地址、身分證統一編號及車主姓
    名、地址、車牌號碼、車輛種類。被查獲之駕駛人或行為人
    為受處分人時，應於填記通知單後將通知聯交付該駕駛人或
    行為人簽名或蓋章收受之；拒絕簽章者，仍應將通知聯交付
    該駕駛人或行為人收受，並記明其事由及交付之時間；拒絕
    收受者，應告知其應到案時間及處所，並記明事由與告知事
    項，視為已收受；違反道路交通管理事件行為人，未依規定
    自動繳納罰鍰，或未依規定到案聽候裁決，處罰機關應於舉
    發違反道路交通管理事件通知單送達2 個月內依基準表逕行
    裁決之，亦有違反道路交通管理事件統一裁罰基準及處理細
    則第11條第1 項第3 款、第44條第1 項定有明文。
三、經查：
（一）舉發機關之高雄市政府警察局鼓山分內惟派出所於95年8
      月19日晚上10時48分許，因異議人駕駛車號2670-GC 號自
      小客車闖越紅燈一情，在高雄市○○路、葆禛路攔查，並
      以高市警交字第B00000000 號舉發違反道路交通管理事件
      通知單予以舉發，經異議人表示不服舉發而拒收，業經異
      議人所不爭執，並有上開舉發通知單附卷可憑，是依上開
      規定，視為異議人已收受該舉發單甚明。
（二）異議人於本院訊問時復辯稱未收受本件裁決書，僅於96年
      10月份收受舉發通知單等語，然查異議人異議狀係以不服
      「高市府交裁字第裁32-B00000000號」裁決書，而提起異
      議，有其聲明異議狀在卷可參，況上開裁決書業於96年8
      月8 日送達異議人之住處高雄市○○區○○路598 巷32號
      ，並經與異議同居之父親方文忠收受，有送達證書在卷可
      憑，是異議人辯稱未收受裁決書，顯與事實不符，難以採
      信。
（三）異議人雖稱：95年8 月19日伊行經葆禛路、內惟路巷口時
      ，已經晚上11時30分、12時許，當時剛巷口閃黃燈，伊始
      行駛通過，並無闖越紅燈之事實等語。然查員警執行巡邏
      勤務，於當晚10時48分於與內惟路與葆禛路口（西向東）
      停等紅燈，見異議人駕車從巡邏車右側超車闖越紅燈通過
      上開巷口，始在葆禛路與九如路口攔停，告知異議人違規
      等情，有上開舉發單、員警職務報告、高雄市政府警察局
      鼓山分局內惟路派出所員警工作紀錄簿等在卷可憑，而上
      開舉發單係於異議人為警攔查時所填載之攔查時間；參以
      工作紀錄簿亦於當日填寫製作完畢，且為員警平時工作之
      紀錄，其時間之記載並無故為虛偽不實登載之必要，而堪
      採信。是異議人辯稱於「晚上11時30、12時許」閃黃燈之
      情況下，穿越路口等情，顯與事實不符，要難採信。又員
      警係於該路口停等紅燈，始發現異議人自右側超車闖越紅
      燈而予攔查，果該巷口係閃黃燈狀態，巡邏員警則無庸在
      該處停等紅燈，而應直接通過該路口，足徵巡邏員警陳稱
      因該處紅燈停等之狀態，見異議人超車闖越一情，尚符常
      情，而堪採信。
（四）異議人復辯稱：裁決書內容並無明確表示違規地點等語。
      然異議人於聲明異議狀已明確表明係行經高雄市○○路口
      與內惟路口為警攔查；上開舉發單亦明確記載違規地點在
      「葆禛路、內惟路口」、「葆禛路（西向東）闖越紅燈」
      ，有舉發單在卷可憑；參以異議人於本院訊問時，亦表示
      知悉行經上開地點後為警在高雄市○○路、葆禛路口攔查
      （見本院96年12月7 日訊問筆錄），是裁決書雖漏未記載
      違規地點，並不影響異議人之權利。再異議人辯稱：本件
      違規並無任何證據足資佐證等語。然員警即係目擊異議人
      違規之證人，且於舉發單上明確記載異議人之車輛、姓名
      、地址、違規地點，且員警所述並無何不可採或不可信之
      情況，已足作為異議人違規之認定，附此敘明。
四、綜上，異議人確有駕車行經有燈光號誌管制之交岔路口闖紅
    燈之違規行為，原處分機關依道路交通管理處罰條例第53條
    第1 項、第63條第1 項第3 款及違反道路交通管理事件統一
    裁罰基準及處理細則所訂之違反道路交通管理事件統一裁罰
    基準表，裁處罰鍰5,400 元，並記違規點數3 點，核無不當
    。本件異議為無理由，應予駁回。
五、據上論斷，應依道路交通案件處理辦法第19條，裁定如主文
    。
中    華    民    國    97    年     1    月     7    日
                  交通法庭  法  官  梁淑美
以上正本證明與原本無異。
如不服本裁定，應於收受送達後5 日內向本院提出抗告狀。
中    華    民    國    97    年    1     月    8     日
                            書記官  林麗文


司法院資訊處製作；財團法人民間司法改革基金會備份。
